【裁判字號】    88,上易,2368
【裁判日期】    890315
【裁判案由】    侵占
【裁判全文】
臺灣高等法院高雄分院刑事判決                  八十八年度上易字第二三六八號
    上  訴  人  臺灣高雄地方法院檢察署檢察官
    被      告  乙○○
右上訴人因被告侵占案件，不服臺灣高雄地方法院八十八年度易字第三五三一號、中
華民國八十八年九月八日第一審判決（起訴案號：臺灣高雄地方法院檢察署八十八年
度偵緝字第五九二號），提起上訴，本院判決如左：
      主      文
上訴駁回。
      事實及理由
一、本案經本院審理結果，認第一審判決對被告乙○○意圖為自己不法之所有，而侵
    占自己持有他人之物，量處拘役伍拾日。其認事用法及量刑均無不當，應予維持
    ，並引用第一審判決書之記載之事實、證據及理由。（如附件）
二、檢察官上訴意旨，指被告犯後未與告訴人達成和解，惡性重大，原判決量刑過輕
    云云，原判決審酌被告侵占之標的物機車一輛價值不高，且迄今未與告訴人達成
    民事和解等情，量處拘役伍拾月，量刑甚為妥適，檢察官上訴並無理由，應予駁
    回。
三、被告經合法傳喚，無正當理由不到庭，不待其陳述逕行判決。
據上論結，應依刑事訴訟法第三百六十八條、第三百七十三條、第三百七十一條，判
決如主文。
本案經檢察官郭振昌到庭執行職務。
中    華    民    國     八十九     年       三       月     十五       日
                              臺灣高等法院高雄分院刑事第二庭
                                  審判長法官  曾永宗
                                        法官  邱永貴
                                        法官  曾玉英
右正本證明與原本無異。
不得上訴。
                                      書記官  林靜霙
中    華    民    國     八十九     年       三       月    十六        日
附錄本判決論罪科刑之法條：
刑法第三百三十五條第一項
意圖為自己或第三人不法之所有，而侵占自己持有他人之物者，處五年以下有期徒刑
、拘役或科或併科一千元以下罰金。
                                                                        Ｇ
臺灣高雄地方法院刑事判決           八十八年度易字第三五三一號
    公  訴  人  臺灣高雄地方法院檢察署檢察官
    被      告  乙○○  女  四十二歲（民國○○○年○月○日生）
                        籍設高雄市○○區○○路二二四之一號
                        現居高雄市○○區○○街九號三樓
                        身分證統一編號：Ｔ二二二三七五七三號
右列被告因侵占案件，經檢察官提起公訴（八十八年度偵緝字第五九二號），本院判
決如左：
    主  文
乙○○意圖為自己不法之所有，而侵占自己持有他人之物，處拘役伍拾日。
    事  實
一、乙○○前曾於民國六十九年間因違反藥物藥商管理法（即現行藥事法）案件經法
    院判處有期徒刑一年二月確定，於七十二年八月四日執行完畢，又於八十七年間
    因違反動產擔保交易法案件經法院判處拘役二十日，緩刑二年確定（均未構成累
    犯），猶不知警惕，於民國八十七年四月三十日中午十二時五十分許，前往高雄
    縣鳳山市○○○路十九號甲○○所經營之聯進車業行，以每日租金新台幣（下同
    ）三百元，向甲○○承租車牌號碼ＺＦＴ─八八０號機車一輛（八十五年份、當
    時市價約三萬元），約定租期一日，並簽訂有租車契約書乙紙為憑，嗣又續租三
    日並繳付租金。詎乙○○取得上開機車，於租期屆至後，竟萌意圖為自己不法所
    有之犯意，將其管領中之上開機車，變易持有之意思為所有之意思，駛往高雄縣
    鳳山市新住處，供其平日上班代步之用，而侵占入己，拒不交還甲○○，且避不
    見面。
二、案經甲○○訴請臺灣高雄地方法院檢察署檢察官偵查起訴。
    理  由
一、訊據被告乙○○固坦承租得上開機車，及逾期未還車之事實不諱，然矢口否認有
    何侵占之犯行，辯稱：伊不是有意侵占，因伊家中經濟狀況不好，且平日伊做清
    潔工，需要機車代步，所以才遲遲未歸還，伊業於八十八年七月六日下午，將該
    輛機車返還給告訴人云云。惟查：右揭犯罪事實，業據告訴人甲○○迭於偵審中
    指述綦詳，並有租車契約證明書、身分證（均影本）各一份在卷可稽。況且，被
    告自承伊於八十七年六、七月間搬家，且沒錢返還車租，所以沒有告知告訴人伊
    已搬家乙事等情，則被告租得該機車後，未經告訴人同意，竟擅自將管領中之機
    車留用近一年三個月之久，從未主動表示續租、給付租金、賠償損害，或何時還
    車，顯然已變易其原來持有之意思為所有之意思無訛。至被告縱於八十八年六月
    七日下午將其租得之機車歸還，乃犯罪成立後歸還侵占物之行為，仍無礙侵占罪
    名之成立。從而，被告上開所辯，顯係事後卸責之詞，不足採信。事證明確，被
    告右揭犯行，洵堪認定。
二、核被告所為，係犯刑法第三百三十五條第一項之侵占罪。爰審酌被告侵占標的物
    之價值、侵占期間之長短，與告訴人之損害，且迄今尚未賠償告訴人之損害，未
    與告訴人達成民事和解，及犯後否認犯行，未見悔悟之念等情狀，量處如主文所
    示之刑，以示懲儆。
據上論斷，應依刑事訴訟法第二百九十九條第一項前段，刑法第三百三十五條第一項
，罰金罰鍰提高標準條例第一條前段，判決如主文。
中      華       民       國      八十八      年      九    月    八    日
                                    臺灣高雄地方法院刑事第七庭
                                        法  官  陳  正  禧
右正本證明與原本無異。
如不服本判決，應於判決送達後十日內，向本院提出上訴狀。
                                        書記官  林  豐  富
中    華    民    國      八十八      年      九      月      十      日
附錄本判決論罪科刑之法條：
刑法第三百三十五條第一項
意圖為自己或第三人不法之所有，而侵占自己持有他人之物者，處五年以下有期徒刑
、拘役或科或併科一千元以下罰金。


司法院資訊處製作；財團法人民間司法改革基金會備份。
